臺灣臺南地方法院行政訴訟裁定
                                      111年度交字第303號
原      告  蘇嘉雯  

上列原告與被告臺南市政府交通局間交通裁決事件，於民國111
年11月1日向本院提起行政訴訟，本院裁定如下：
    主  文
原告應於本裁定送達後柒日內，就附表所載事項為補正，如逾期
未補正，即裁定駁回本件訴訟。
    理  由
一、按提起交通裁決事件訴訟，原告起訴狀表明記載事項，應符
    合行政訴訟法第57、105條規定，如起訴狀不合程式，經限
    期補正未補正，應裁定駁回原告起訴，同法第237條之9第1 
    項、第236條、第107條第1項第10款分別定有明文（參見附
    錄法條）。
二、本件原告起訴狀「被告」欄為「臺南市政府交通局裁決中心
    」、「被告代表人」欄為「空白」、「交通裁決日期及字號
    」欄係載「臺南市政府交通局裁決中心111年10月13日南市
    交裁字第78-L00000000號」，惟查：
　㈠按人民因中央或地方機關之違法行政處分，認為損害其權利
    或法律上利益，經依訴願法提起訴願而不服其決定者，得向
    行政法院提起撤銷訴訟；交通裁決事件訴訟之提起，應以原
    處分機關為被告，逕向管轄之地方法院行政訴訟庭為之，行
    政訴訟法第4條第1項、第237條之3第1項定有明文。
　㈡起訴狀所載「臺南市政府交通局裁決中心」，僅為「臺南市
    政府交通局」之內部單位，核無擔任行政訴訟當事人之資格
    ，並非被告機關，應載列原處分機關即「臺南市政府交通局
    」為被告，並一併記載被告機關代表人姓名、被告機關及其
    代表人之地址。
　㈢起訴狀檢附之被告機關違反道路交通管理事件裁決書為：
　  臺南市政府交通局南市交裁字第78-L00000000號（舉發通知
    單號第L00000000號）。　
　㈣依上開說明，本件起訴狀有如附表所載應補正之處，請原告
    補正更正。
三、又交通裁決事件，起訴時應依行政訴訟法第237 條之5 第1 
    項第1款規定，按件徵收第一審裁判費新臺幣（下同）300元
    ，原告應於上開期限內，補繳裁判費300元。
四、依行政訴訟法第107 條第1 項後段，裁定如主文。　　
中　　華　　民　　國　　111 　年　　11　　月　　4 　　日
                  行政訴訟庭  法　官　陳世旻
附表     補正欄位 起訴狀記載 說明 1 被告（機關名稱） 被告機關代表人 臺南市政府交通局裁決中心 漏未記載 應記載被告機關為「臺南市政府交通局」 被告機關代表人為「王銘德」  2 被告機關及其代表人地址 漏未記載 應記載被告機關及其代表人地址為「臺南市○○區○○路0段0號10樓」 3 交通裁決日期及字號 臺南市政府交通局裁決中心111年10月13日南市交裁字第78-L00000000號 確認並記名本件爭訟標的（請求撤銷）之裁決書： 臺南市政府交通局111年10月13日南市交裁字第78-L00000000號（舉發通知單號第L00000000號）  4 裁判費 漏未繳納 應補繳新臺幣300元 
以上正本證明與原本無異。
不得抗告。
中　　華　　民　　國　　111 　年　　11　　月　　4 　　日
  　　　　　　　　　　　　　　書記官　林怡芳
附錄：行政訴訟法  1 第一編 第四章 第一節 當事人書狀  第 57 條（同民國 110 年 06 月 16 日） ．當事人書狀，除別有規定外，應記載下列各款事項：   一、當事人姓名及住所或居所；當事人為法人、機關或其他團體者，其名稱及所在地、事務所或營業 　　　所。   二、有法定代理人、代表人或管理人者，其姓名及住所或居所。   三、有訴訟代理人者，其姓名及住所或居所。   四、應為之聲明。   五、事實上及法律上之陳述。   六、供證明或釋明用之證據。   七、附屬文件及其件數。   八、行政法院。   九、年、月、日。 ．書狀內宜記載當事人、法定代理人、代表人、管理人或訴訟代理人之出生年月日、職業、身分證明文件字號、營利事業統一編號、電話號碼及法定代理人、代表人或管理人與法人、機關或團體之關係或其他足資辨別之特徵。 ．當事人書狀之格式及其記載方法，由司法院定之。　　 ．當事人得以科技設備將書狀傳送於行政法院，其適用範圍、程序、效力及其他應遵循事項之辦法，由司法院定之。 ．當事人以科技設備傳送書狀，未依前項辦法為之者，不生書狀提出之效力。 　 2 第二編 第一章 高等行政法院通常訴訟程序  第 105 條（同民國 99 年 01 月 13 日） ．起訴，應以訴狀表明下列各款事項，提出於行政法院為之： 　一、當事人。 　二、起訴之聲明。 　三、訴訟標的及其原因事實。 ．訴狀內宜記載適用程序上有關事項、證據方法及其他準備言詞辯論之事項；其經訴願程序者，並附具決定書。  第 107 條（同民國 110 年 12 月 08 日） ．原告之訴，有下列各款情形之一者，行政法院應以裁定駁回之。但其情形可以補正者，審判長應先定期間命補正：   一、訴訟事件不屬行政訴訟審判權，不能依法移送。   二、訴訟事件不屬受訴行政法院管轄而不能請求指定管轄，亦不能為移送訴訟之裁定。   三、原告或被告無當事人能力。   四、原告或被告未由合法之法定代理人、代表人或管理人為訴訟行為。   五、由訴訟代理人起訴，而其代理權有欠缺。   六、起訴逾越法定期限。   七、當事人就已向行政法院或其他審判權之法院起訴之事件，於訴訟繫屬中就同一事件更行起訴。   八、本案經終局判決後撤回其訴，復提起同一之訴。   九、訴訟標的為確定判決或和解之效力所及。   十、起訴不合程式或不備其他要件。 ．撤銷訴訟及課予義務訴訟，原告於訴狀誤列被告機關者，準用前項之規定。 ．原告之訴，依其所訴之事實，在法律上顯無理由者，行政法院得不經言詞辯論，逕以判決駁回之。  3 第二編 第二章 地方法院行政訴訟庭簡易訴訟程序  第 236 條（同民國 100 年 11 月 23 日） ．簡易訴訟程序除本章別有規定外，仍適用通常訴訟程序之規定。 4 第二編 第三章 交通裁決事件訴訟程序  第 237-3 條（同民國 100 年 11 月 23 日；節錄第1 項） ．交通裁決事件訴訟之提起，應以原處分機關為被告，逕向管轄之地方法院行政訴訟庭為之。  第 237-4 條（同民國 100 年 11 月 23 日；節錄第1 、2 項第1 、4 款） ．地方法院行政訴訟庭收受前條起訴狀後，應將起訴狀繕本送達被告。 ．被告收受起訴狀繕本後，應於二十日內重新審查原裁決是否合法妥當，並分別為如下之處置： 　一、原告提起撤銷之訴，被告認原裁決違法或不當者，應自行撤銷或變更原裁決。但不得為更不利益之處分。 　四、被告重新審查後，不依原告之請求處置者，應附具答辯狀，並將重新審查之紀錄及其他必要之關係文件，一併提出於管轄之地方法院行政訴訟庭。 　　　 第 237-5 條（同民國 100 年 11 月 23 日；節錄第1 項第1 款） ．交通裁決事件，按下列規定徵收裁判費：   一、起訴，按件徵收新臺幣三百元。　　　 　　　 第 237-9 條（同民國 100 年 11 月 23 日；節錄第1 項） ．交通裁決事件，除本章別有規定外，準用簡易訴訟程序之規定。